【裁判字號】    98,審訴,4441
【裁判日期】    981211
【裁判案由】    毒品危害防制條例
【裁判全文】
臺灣高雄地方法院刑事判決            98年度審訴字第4441號
公  訴  人  臺灣高雄地方法院檢察署檢察官
被      告  甲○
上列被告因毒品危害防制條例案件，經檢察官提起公訴（98年度
毒偵字第4400號），嗣於本院準備程序中被告就被訴事實為有罪
之陳述，經本院告知簡式審判程序之旨，並聽取被告與公訴人之
意見後，合議庭裁定由受命法官獨任進行簡式審判程序，判決如
下：
    主  文
甲○施用第一級毒品，累犯，處有期徒刑玖月。
    事  實
一、甲○前於民國92年間因施用毒品案件，經本院以92年度毒聲
    字第4275號裁定送觀察、勒戒後，認無繼續施用毒品之傾向
    ，於92年9 月6 日執行完畢，並經臺灣高雄地方法院檢察署
    檢察官以92年度毒偵字第1492號、92年度毒偵字第3388號不
    起訴處分確定。於前開觀察、勒戒執行完畢釋放後5 年內，
    又於94年間因施用第一、二級毒品案件，經本院以94年度訴
    字第2138號分別判處有期徒刑8 月、3 月，定應執行刑為有
    期徒刑10月確定，於95年7 月23日執行完畢；復於96年間因
    施用毒品案件，經本院以96年訴字第2520號判處有期徒刑10
    月，減為有期徒刑5 月確定。另於96年間因施用毒品案件，
    經本院以96年訴字第4507號判決，判處應執行有期徒刑1 年
    確定。上開各罪，並經本院以97年度審聲字第1590號裁定為
    應執行有期徒刑1 年4 月確定，於98年2 月16日縮短刑期執
    行完畢。復基於施用第一級毒品海洛因之犯意，於98年6 月
    1 日18時許，在高雄縣六龜鄉新威村新威173 號住處，以將
    海洛因置於香菸中燃燒吸食所產生煙霧之方式，施用第一級
    毒品海洛因1 次。嗣其於98年6 月3 日12時20分許，駕車行
    經高雄縣美濃鎮○○里○○路139 巷內，為員警盤查，並得
    其同意採集尿液送驗，結果呈可待因、嗎啡陽性反應。
二、案經高雄縣政府警察局旗山分局報請臺灣高雄地方法院檢察
    署檢察官偵查起訴。
    理  由
一、本件被告甲○所犯係死刑、無期徒刑、最輕本刑為3 年以上
    有期徒刑以外之罪，其於準備程序中就被訴事實為有罪之陳
    述，經本院告知簡式審判程序之旨，並聽取公訴人及被告意
    見後，合議庭裁定由受命法官獨任進行簡式審判程序，合先
    敘明。
二、訊據被告對於上揭時、地，施用第一級毒品海洛因之事實，
    坦承不諱，而被告為警查獲所採之尿液檢體，經送台灣檢驗
    科技股份有限公司以酵素免疫分析法及氣相層析質譜檢驗結
    果，呈現可待因、嗎啡陽性反應，此有台灣檢驗科技股份有
    限公司濫用藥物實驗室- 高雄98年7 月1 日KＺ000000000000
    號濫用藥物尿液檢驗報告暨高雄縣政府警察局旗山分局毒品
    危害防制條例案件嫌犯代號與真實姓名對照表各1 份在卷可
    稽。足徵被告之任意性自白核與事實相符，應堪信為真實，
    可採為本件論罪科刑之依據。是本件事證明確，被告施用第
    一級毒品犯行，洵堪認定，應予依法論科。
三、按海洛因為毒品危害防制條例第2 條第2 項第1 款所稱之第
    一級毒品，不得施用、持有。次按觀察、勒戒或強制戒治執
    行完畢釋放後，5 年內再犯第10條之罪者，應依一般刑事訴
    訟程序予以起訴論罪科刑，此觀諸毒品危害防制條例第20條
    、第23條第2 項規定自明。被告前於92年間因施用毒品案件
    ，經本院以92年度毒聲字第4275號裁定送觀察、勒戒後，認
    無繼續施用毒品之傾向，於92年9 月6 日執行完畢，並經臺
    灣高雄地方法院檢察署檢察官以92年度毒偵字第1492號、92
    年度毒偵字第3388號不起訴處分確定，於前開觀察、勒戒執
    行完畢釋放後5 年內，又於94年間因施用第一、二級毒品案
    件，經本院以94年度訴字第2138號分別判處有期徒刑8 月、
    3 月，定應執行刑為有期徒刑10月確定，於95年7 月23日執
    行完畢，有臺灣高等法院被告前案紀錄表1 份在卷可參，復
    於98年6 月1 日18時許，施用第一級毒品海洛因1 次，則公
    訴人予以起訴，尚無不合，本院自得依法論科。
四、核被告所為，係犯毒品危害防制條例第10條第1 項之施用第
    一級毒品罪。被告持有第一級毒品後進而施用，其持有之低
    度行為應為施用之高度行為所吸收，故不另論其持有毒品罪
    。被告有事實欄所載之前案紀錄，於98年2 月16日執行完畢
    ，有卷附臺灣高等法院被告前案紀錄表可按，其受有期徒刑
    執行完畢，5 年以內故意再犯有期徒刑以上之罪，為累犯，
    應加重其刑。本院審酌被告前因施用毒品案件，經勒戒、觀
    察及強制戒治程序，由檢察官不起訴處分後，仍不知悛悔，
    再次施用毒品自戕其身，顯然缺乏戒絕毒品之決心，且被告
    前有毒品之前科紀錄，素行不良，惟念及被告坦承施用第一
    級毒品之事實，且其行為尚未害及他人，並斟酌被告之犯罪
    動機、手段以及被告之智識程度等一切情狀，量處如主文所
    示之刑。
據上論斷，應依刑事訴訟法第273 條之1 第1 項、第284 條之1
、第299 條第1 項前段，毒品危害防制條例第10條第1 項，刑法
第11條前段、第47條第1 項，判決如主文。
本案經檢察官杜妍慧到庭執行職務。
中    華    民    國    98    年    12    月    11    日
                  刑事第十庭  法  官  曾子珍
以上正本證明與原本無異。
如不服本判決，應於收受送達後10日內向本院提出上訴書狀。
中    華    民    國    98    年    12    月    11    日
                              書記官  李承悌
附錄本判決論罪科刑法條全文：
毒品危害防制條例第10條
施用第一級毒品者，處6月以上5年以下有期徒刑。
施用第二級毒品者，處3年以下有期徒刑。


司法院資訊處製作；財團法人民間司法改革基金會備份。
